# 新三板中关于出资规范的问题

提问人：bestxulin 时间：2016-08-05 09:58:31
一拟挂牌企业，出资时各股东以经评估过的实物出资，由于当时出资不规范，同一个实物在评估值范围内出资 2 次，现在和券商协商的解决办法是在出资协议中补充说明在第一次以实物出资时，实物评估值大于出资额的部分作为资本公积，以此资本公积在第二次出资时转增资本，由于当时的股东会决议也没有说明，同时公司目前的股东已经不是设立当时的股东了，会计师建议由律师 协助企业重新出具当时的股东会决议，并由原股东签章确认，但律师认为补充当时的股东会决议不妥，建议以现在的日期出具确认书，由原股东在确认书上确认资本公积转增资本事宜，但会计师认为这不合法，请问按律师的说法处理是否妥当？如果不妥当，如何处理？

回答人：chenyiwei
如果“重新出具当时的股东会决议，并由原股东签章确认”，则涉及倒签日期问题，是不合规的。还是建议以现在的日期出具股东会决议（现股东通过）和确认书（当时的原股东确认），两者内容互相印证，作为账务调整依据。

提问人：老厚 时间：2016-08-05 21:23:41
陈版，个人觉得他所述问题中最大的隐患在这句“同一个实物在评估值范围内出资 2 次”，如果真的是这样，还是请律师给他解决吧。

回答人：chenyiwei
是这样。我上面的回复主要是针对解决问题的决策程序。